【裁判字號】    89,訴,71
【裁判日期】    890125
【裁判案由】    毒品危害防制條例
【裁判全文】
臺灣高雄地方法院刑事判決                            八十九年度訴字第七一號
    公  訴  人  臺灣高雄地方法院檢察署檢察官
    被      告  甲○○
右列被告因毒品危害防制條例案件，經檢察官提起公訴（八十八年度毒偵字第一九一
一號），本院判決如左：
    主    文
甲○○連續施用第一級毒品，處有期徒刑捌月，第一級毒品海洛因壹包（驗後淨重零
點捌玖公克）沒收銷燬之，注射針筒壹支沒收；又連續施用第二級毒品，處有期徒刑
肆月。應執行有期徒刑拾月，第一級毒品海洛因壹包（驗後淨重零點捌玖公克）沒收
銷燬之，注射針筒壹支沒收。
    事    實
一、甲○○前因施用第一級毒品海洛因、第二級毒品安非他命案件，經臺灣高雄地方
    法院檢察署檢察官聲請本院以八十八年度毒聲字第一二五四號裁定送勒戒處所觀
    察、勒戒後，認無繼續施用毒品之傾向，由臺灣高雄地方法院檢察署檢察官於八
    十八年三月二十日以八十八年度偵字第二八七二號處分不起訴確定後，甲○○另
    基於概括犯意，自八十八年八月底某日起至同年十月十七日晚上十時許止，連續
    在高雄縣林園鄉○○村○○○路三四二號住處，將第一級毒品海洛因摻在注射針
    筒內注射方式，施用第一級毒品海洛多次，平均三、五日施用一次，復另基於概
    括犯意，自八十八年八月底某日起至同年十月十五日上午七時止，連續在上開住
    處，將第二級毒品安非他命置放鋁鉑包吸食器內，而後再吸食其霧化氣體之方式
    ，施用第二級毒品安非他命多次，不定時施用一次。嗣於八十八年十月十八日下
    午一時十分許，在上開住處為警查獲，並扣得第一級毒品海洛因一包（驗後淨重
    ０．八九公克，包裝重０．三二公克）及其用以施用第一級毒品注射針筒一支，
    經臺灣高雄地方法院檢察署檢察官聲請本院以八十八年度毒聲字第七七二六號裁
    定送勒戒處所觀察、勒戒後，認有繼續施用毒品傾向，經臺灣高雄地方法院檢察
    署聲請本院以八十八年毒聲字第八二八八號裁定令入戒治處所施以強制戒治。
二、案經高雄縣警察局鳳山分局移送臺灣高雄地方法院檢察署檢察官偵查起訴。
    理    由
一、右揭事實，業據被告甲○○於警、偵訊及本院審理時，坦承不諱，並有第一級毒
    品一包（驗後淨重０．八九公克，包裝重０．三二公克）、注射針筒一支扣案足
    資佐證，而上開扣案之第一級毒品海洛因，經送請法務部調查局檢驗結果，確係
    海洛因，有該局第00000000號鑑定通知書一紙附卷可稽，而被告於八十
    八年十月十八日下午一時十分許，為警查獲，經採其尿液送請高雄縣衛生局檢驗
    結果，檢出嗎啡及甲基安非他命均呈陽性反應，有該局八十八年十月二十六日煙
    毒尿液檢驗成績書一紙附卷可稽。又被告前因施用毒品案件，經臺灣高雄地方法
    院檢察署聲請本院以八十八年度毒聲字第一二五四號裁定送觀察、勒戒後，認無
    繼續施用毒品之傾向，由臺灣高雄地方法院檢察署檢察官於八十八年三月二十日
    以八十八年度偵字第二八七二號不起訴處分確定，有本院被告院內索引卡紀錄表
    、臺灣高雄地方法院檢察署刑案資料查註紀錄表在卷足憑，其於五年內再犯毒品
    危害防制條例第十條第一項、第二項之罪，且經本院以八十八年度毒聲字第七七
    二六號裁定送高雄看守所附設勒戒所觀察、勒戒後，認有繼續施用毒品傾向，亦
    有該所八十八年十月二十七日高所坤戒勒字第四六一二函附證明書在卷可憑，經
    臺灣高雄地方法院檢察署聲請本院以八十八年毒聲字第八二八八號裁定令入戒治
    處所施以強制戒治，亦有本院被告院內索引卡紀錄表可參。事證明確，被告右揭
    犯行，洵堪認定。
二、核被告所為，係犯有毒品危害防制條例第十條第一項之施用第一級毒品、及同條
    第二項之施用第二級毒品罪。被告分別持有第一級毒品海洛因、第二級毒品安非
    他命，嗣進而施用之，其持有之低度行為應為施用之高度行為所吸收，均不另論
    罪。被告先後多次施用第一級毒品海洛因、先後多次施用第二級毒品安非他命之
    行為，均時間緊接，犯罪構成要件相同，顯均係出於概括之犯意為之，均為連續
    犯，爰分別依刑法第五十六條之規定以一罪論，並加重其刑。被告所犯施用第一
    級毒品、施用第二級毒品罪二罪之間，犯意各別，行為互殊，應予分論併罰。爰
    審酌被告曾有施用毒品不良素行，經檢察官依初次勒戒、觀察後無繼續施用傾向
    為不起訴處分確定後，仍不知悔改警惕，猶繼續施用毒品，有失政府制定毒品危
    害防制條例之立法美意，本不宜寬貸，惟此乃自戕行為及犯後已坦承犯行，態度
    良好等一切情狀，分別量處如主文所示之刑，並定其應執行之刑，以資懲儆。至
    於扣案海洛因一包（驗後淨重０．八九公克，包裝重０．三二公克），依毒品危
    害防制條例第二條之規定，係屬第一級毒品，不問屬於犯人與否，爰依毒品危害
    防制條例第十八條第一項之規定，宣告沒收銷燬之。至於另外扣案之注射針筒一
    支，尚非被告專供施用毒品之器具，惟係被告所有供犯罪所用之物，業據被告供
    明在卷，爰依刑法第三十八條第一項第二款之規定，予以宣告沒收。
據上論斷，應依刑事訴訟法第二百九十九條第一項前段，毒品危害防制條例第十條第
一項、第二項、第十八條第一項，刑法第十一條、第五十六條、第五十一條第五款、
第三十八條第一項第二款，判決如主文。
中      華      民      國    八十九    年      一      月    二十五    日
                                台灣高雄地方法院刑事庭
                                      法  官  顏  世  傑
右正本證明與原本無異。
如不服本判決，應於判決送達後十日內，向本院提出上訴狀。
                                      書記官  呂  怜  勳
中      華      民      國    八十九    年      一      月    二十六    日
附錄本案論罪科刑法條：
毒品危害防制條例第十條：
  施用第一級毒品者，處六月以上五年以下有期徒刑。
  施用第二級毒品者，處三年以下有期徒刑。


司法院資訊處製作；財團法人民間司法改革基金會備份。
